臺灣新北地方法院刑事判決
111年度審易字第1997號
公  訴  人  臺灣新北地方檢察署檢察官
被      告  黃嬿如


上列被告因竊盜案件，經檢察官提起公訴（111年度偵字第30969
號），被告於本院準備程序進行中，就被訴事實為有罪之陳述，
經本院告知簡式審判程序之旨，並聽取當事人之意見後，裁定依
簡式審判程序審理，判決如下：
    主  文
黃嬿如攜帶兇器竊盜，處有期徒刑陸月，如易科罰金，以新臺幣
壹仟元折算壹日。扣案之美工刀壹支沒收。
    事  實
一、黃嬿如意圖為自己不法之所有，基於竊盜之犯意，於民國11
    1年7月12日16時11分許，攜帶其所有客觀上具有危險性、足
    以對人之生命及身體構成威脅，足供兇器使用之美工刀1支
    ，前往新北市○○區○○路0號「全聯福利中心中和民樂店」，
    竊取店長傅克勤所管領置於貨架上之台畜三明治火腿1包、
    義美牛奶冰棒2盒、寶宏安柏焗烤雙色調理乳酪1包、鮮芋仙
    招牌仙草芋頭脆冰棒1盒、熱狗麵包5個（價值合計新臺幣【
    下同】724元）得逞，並以美工刀割除上開商品包裝上之條
    碼後藏放在其隨身攜帶之背包內，未經結帳即走出店外。旋
    遭傅克勤發現將其攔下並報警處理，經警當場扣得上開遭竊
    商品（均已發還傅克勤）及美工刀1支，而查悉上情。
二、案經傅克勤訴由新北市政府警察局中和分局報告臺灣新北地
    方檢察署檢察官偵查起訴。
    理  由
一、按除被告所犯為死刑、無期徒刑、最輕本刑為3年以上有期
    徒刑之罪或高等法院管轄第一審案件者外，於第一次審判期
    日前之準備程序進行中，被告先就被訴事實為有罪之陳述時
    ，審判長得告知被告簡式審判程序之旨，並聽取當事人、代
    理人、辯護人及輔佐人之意見後，裁定進行簡式審判程序，
    刑事訴訟法第273條之1第1項定有明文。經核本件被告所犯
    係死刑、無期徒刑、最輕本刑為3年以上有期徒刑以外之罪
    ，其於準備程序中就被訴之事實為有罪陳述，經法官告知簡
    式審判程序之旨，並聽取公訴人及被告之意見後，本院爰依
    首揭規定，裁定改依簡式審判程序進行審理，合先敘明。
二、上揭犯罪事實，業據被告黃嬿如於警詢、偵查及本院審理時
    均坦承不諱，核與證人即告訴人傅克勤於警詢時證述之情節
    相符，復有新北市政府警察局中和分局搜索扣押筆錄、扣押
    物品目錄表、贓物認領保管單各1份、店內監視器錄影畫面
    擷圖6張、遭竊商品照片10張、現場蒐證照片5張、扣案美工
    刀照片1張（見偵卷第23頁至第27頁、第31頁、第43頁至第4
    5頁、第46頁至第50頁、第51頁至第53頁）在卷可參，並有
    美工刀1支扣案可資佐證，足認被告前揭自白均與事實相符
    。本件事證明確，被告前開犯行堪予認定，應依法論科。
三、論罪科刑：
  ㈠按刑法第321條第1項第3款之攜帶兇器竊盜罪，係以行為人攜
    帶兇器竊盜為其加重條件，此所謂兇器，其種類並無限制，
    凡客觀上足對人之生命、身體、安全構成威脅，具有危險性
    之兇器均屬之，且祇須行竊時攜帶此種具有危險性之兇器為
    已足，並不以攜帶之初有行兇之意圖為必要（最高法院79年
    度台上字第5253號判決意旨參照）。本案被告攜帶扣案美工
    刀行竊一節，業據被告陳明在卷（見偵卷第16頁、第71頁、
    第95頁至第96頁)，該美工刀屬質地堅硬且尖銳之刀具，如
    以之攻擊人體，足以造成相當之傷害，是可認上開美工刀客
    觀上可對人之生命、身體、安全構成威脅，具有危險性，而
    屬刑法第321條第1項第3款所稱之兇器無訛。是核被告所為
    ，係犯刑法第321條第1項第3款之攜帶兇器竊盜罪。
  ㈡被告分次竊取貨架上之數項商品，係基於同一竊盜之犯意，
    於同日在密接之時間、地點所為，侵害同一法益，各行為之
    獨立性極為薄弱，依一般社會健全觀念，難以強行分開，在
    刑法評價上，以視為數個舉動之接續施行，合為包括之一行
    為予以評價，較為合理，應屬接續犯，而為包括之一罪。
  ㈢爰審酌被告前有竊盜前科紀錄（參卷附臺灣高等法院被告前
    案紀錄表），竟仍不思循正當途徑獲取財物，再犯本案攜帶
    兇器竊盜犯行，足見其法治觀念薄弱，缺乏對他人財產權之
    尊重，造成被害店家財物損失，所為應予非難，兼衡其犯罪
    之動機、目的、手段、所竊得財物之價值、犯後坦承犯行之
    態度，及高中畢業之智識程度、未婚，自陳無業、無需扶養
    他人、經濟狀況不佳之生活情形（見被告個人戶籍資料、本
    院審易卷第45頁）等一切情狀，量處如主文所示之刑，並諭
    知易科罰金之折算標準。
四、沒收：
　㈠扣案之美工刀1支，係被告所有供本案犯罪所用之工具，業據
    被告陳明在卷（見偵卷第16頁、第71頁、第95頁至第96頁)
    ，自應依刑法第38條第2項前段之規定宣告沒收。
　㈡被告竊得如事實欄所示之商品，均已發還告訴人一節，有贓
    物認領保管單1份在卷可參（見偵卷第31頁），爰依刑法第3
    8條之1第5項規定不予宣告沒收。
據上論斷，應依刑事訴訟法第273條之1第1項、第299條第1項前
段，判決如主文。
本案經檢察官黃筵銘提起公訴，檢察官陳伯青到庭執行職務。
中　　華　　民　　國　 111　　年　　11    月　  18  　日
　　　　　　　　　刑事第二十三庭　法　官　藍海凝
上列正本證明與原本無異。
如不服本判決，應於判決送達後20日內敘明上訴理由，向本院提
出上訴狀 (應附繕本) ，上訴於臺灣高等法院。其未敘述上訴理
由者，應於上訴期間屆滿後20日內向本院補提理由書「切勿逕送
上級法院」。
　　　　　　　　　　　　　　　　　書記官　彭姿靜
中　　華　　民　　國　　111 　年　　11　　月　　21　　日
附錄本案論罪科刑法條全文：
中華民國刑法第321條
犯前條第1項、第2項之罪而有下列情形之一者，處6月以上5年以
下有期徒刑，得併科50萬元以下罰金：
一、侵入住宅或有人居住之建築物、船艦或隱匿其內而犯之。
二、毀越門窗、牆垣或其他安全設備而犯之。
三、攜帶兇器而犯之。
四、結夥三人以上而犯之。
五、乘火災、水災或其他災害之際而犯之。
六、在車站、港埠、航空站或其他供水、陸、空公眾運輸之舟、
     車、航空機內而犯之。
前項之未遂犯罰之。